臺灣新北地方法院刑事判決
111年度審易字第2238號
公  訴  人  臺灣新北地方檢察署檢察官
被      告  何益霖


上列被告因竊盜案件，經檢察官提起公訴（111年度偵字第37826
號），被告於本院準備程序中就被訴事實為有罪之陳述，經告知
簡式審判程序之旨，並聽取當事人之意見後，經本院裁定行簡式
審判程序，判決如下：
    主  文
何益霖犯攜帶兇器竊盜罪，處有期徒刑叁月，如易科罰金，以新
臺幣壹仟元折算壹日。緩刑貳年，並應支付如附表所示之損害賠
償。
扣案之筍刀壹把沒收。
    事  實
一、何益霖意圖為自己不法之所有，基於竊盜之犯意，於民國11
    1年8月10日8時15分許，騎乘車牌號碼000-000號普通重型機
    車，前往新北市○○區○○里00號之筍園內，持客觀上足以對人
    之生命身體安全構成威脅，且具有危險性可供兇器使用之筍
    刀1把，竊取蘇美慎所有之竹筍11支（價值新臺幣〈下同〉300
    元，已發還）得手。嗣為蘇美慎當場發現，何益霖見狀將竊
    得之竹筍11支棄置地上欲跑離現場，經蘇美慎自後追呼並攔
    阻何益霖離去，蘇美慎隨即報警後，經警據報到場而查獲，
    並當場扣得上開筍刀1把。
二、案經新北市政府警察局林口分局報告臺灣新北地方檢察署檢
    察官偵查起訴。
　　理  由
一、查本案被告何益霖所犯係死刑、無期徒刑、最輕本刑為3年
    以上有期徒刑以外之罪，且非高等法院管轄第一審之案件，
    其於準備程序中就前揭被訴事實為有罪之陳述，經本院告知
    簡式審判程序之旨，並聽取公訴人、被告之意見後，經裁定
    進行簡式審判程序審理，則本案證據之調查，依刑事訴訟法
    第273條之2規定，自不受同法第159條第1項、第161條之2、
    第161條之3、第163條之1及第164條至第170條規定之限制，
    合先敘明。　　
二、前揭犯罪事實，業據被告於本院準備程序及審理時坦承不諱
    ，核與證人即被害人蘇美慎於警詢時證述之情節相符（見偵
    字卷第25至28頁），並有新北市政府警察局林口分局搜索扣
    押筆錄、扣押物品目錄表、贓物認領保管單各1份、查獲現
    場及扣案物照片共11張等附卷可稽（見偵字卷第35至39頁、
    第43頁、第45至49頁），且有扣案筍刀1把可佐，足認被告
    上開任意性自白與事實相符，堪以採信。本案事證明確，被
    告犯行洵堪認定，應依法論科。　　　　
三、論罪科刑：
(一)罪名：
    刑法第321條第1項第3款之攜帶兇器竊盜罪，係以行為人攜
    帶兇器竊盜為其加重條件，此所謂兇器，其種類並無限制，
    凡客觀上足對人之生命、身體、安全構成威脅，具有危險性
    之兇器均屬之，且祇須行竊時攜帶此種具有危險性之兇器為
    已足，並不以攜帶之初有行兇之意圖為必要，且該兇器不必
    原屬行竊者本人所有，亦不以自他處攜至行竊處所為必要，
    縱在行竊場所隨手拾取應用，其有使人受傷之危險既無二致
    ，自仍應屬攜帶兇器之範疇（最高法院79年台上字第5253號
    判例、90年度台上字第1261號判決意旨參照）。查，被告為
    本件竊盜犯行時所使用之筍刀1把，如持以向人揮擊、戳刺
    ，客觀上當足以對他人生命、身體安全構成威脅，為具有相
    當危險性之器械，核與刑法第321條第1項第3款之構成要件
    相當，咸屬兇器無訛。核被告所為，係犯刑法第321條第1項
    第3款之攜帶兇器竊盜罪。
(二)刑法第321條加重竊盜罪之最輕法定刑為有期徒刑6月，刑責
    非輕，而竊盜犯罪之原因動機不一，犯罪情節亦未盡相同，
    危害社會治安及他人財產法益之程度更有輕重之分，若概以
    上開罪責相繩，實有造成個案量刑無法契合被告破壞法益程
    度，而有失刑罰對個人處遇妥適性要求之虞。是若審酌個案
    情狀，認為處以較低之刑度，即可收矯正之效，並達到防衛
    社會目的者，自非不可依客觀犯行與主觀惡性，考量其情狀
    是否有可憫恕之處，而適用刑法第59條規定酌量減輕其刑，
    期使個案裁判量刑能斟酌至當，符合比例原則。查，被告所
    為加重竊盜犯行，固值非難，惟被告前無犯罪紀錄，此次犯
    後於本院審理時已坦承犯行，並與被害人達成調解，且其於
    本案所竊取者為竹筍11支，價值非高，其下手行竊之犯罪工
    具「筍刀」，客觀上雖足以傷害人之身體，然未對他人造成
    生命、身體之實際危害，犯罪情節及所生損害程度尚屬輕微
    ，酌以本案所犯之刑法第321條第1項第1款之攜帶兇器竊盜
    罪，法定本刑為6月以上、5年以下有期徒刑，以被告犯罪情
    節與該罪名之法定刑相較，縱對其處以最低刑度即有期徒刑
    6月，仍有情輕法重之憾，衡情不無可憫，爰依刑法第59條
    之規定酌減其刑，以符刑罰之相當性原則。
(三)量刑：
 1、爰審酌被告非無謀生能力，不思以正途獲取所需，竟恣意以
    上開方式竊取他人種植之竹筍，顯無尊重他人財產權之觀念
    ，其犯罪之動機、目的、手段均無可取；兼衡其前無刑案前
    科紀錄，素行尚佳（見卷附臺灣高等法院被告前案紀錄表）
    、所竊取之物品價值、被害人所受損失之程度，並參以其國
    中畢業之智識程度（見卷附之被告個人戶籍資料查詢結果）
    、於審理時自陳之家庭生活狀況（見本院簡式審判筆錄第4
    頁），及犯後坦承犯行，且已與被害人達成調解（見卷附本
    院111年度司附民移調字第1337號調解筆錄）之犯後態度等
    一切情狀，量處如主文所示之刑，並諭知如易科罰金之折算
    標準。　　
 2、被告前未曾因故意犯罪受有期徒刑以上刑之宣告，此有臺灣
    高等法院被告前案紀錄表附卷可參，因一時失慮，致觸犯本
    案犯行，犯後於本院審理時已坦認犯行，並與被害人達成和
    節，同意分期賠償新臺幣共1萬元，被害人表示宥恕被告犯
    行，請求法院給予被告自新或緩刑之機會等情，有本院111
    年度司附民移調字第1337號調解筆錄在卷可佐，足認被告經
    此偵、審程序及刑之宣告後，應知警惕而無再犯之虞，是本
    院認所宣告之刑以暫不執行為當，爰依刑法第74條第1項第1
    款之規定諭知緩刑2年，以勵自新。另本院為確保被告緩刑
    之宣告能收具體之成效，且期使被告確切明瞭其行為對社會
    所造成之危害，以培養正確法治觀念，並審酌被告與被害人
    間之調解條件，為期被告能確實履行上開賠償承諾，爰併依
    刑法第74條第2項第3款之規定，命其應向被害人支付如主文
    所示即上開調解筆錄所載內容之損害賠償。倘被告違反上開
    應行負擔之事項且情節重大者，依刑法第75條之1第1項第4
    款之規定，其緩刑之宣告仍得由檢察官向法院聲請撤銷，附
    此敘明。
四、沒收部分：
(一)被告為本案犯行所竊得之竹筍11支，固屬被告之犯罪所得，
    惟業經員警扣案後實際發還被害人乙節，有上開贓物認領保
    管單1份在卷可參，爰依刑法第38條之1第5項規定不予宣告
    沒收。
(二)扣案之筍刀1把，為被告所有供本件竊盜犯行所用之物，業
    據被告供明在卷，爰依刑法第38條第2項前段規定，宣告沒
    收。
據上論斷，應依刑事訴訟法第273條之1第1項、第299條第1項前
段，刑法第321條第1項第3款、第59條、第41條第1項前段、第74
條第1項第1款、第2項第3款、第38條第2項前段，刑法施行法第1
條之1第1項，判決如主文。
本案經檢察官黃偉偵查起訴，檢察官黃明絹到庭執行職務。
中　　華　　民　　國　　111 　年　　12　　月　　21　　日
                  刑事第二十五庭  法  官  白光華
以上正本證明與原本無異。 　　　　　　　　
如不服本判決，應於判決送達後20日內敘明上訴理由，向本院提
出上訴狀（應附繕本），上訴於臺灣高等法院。其未敘述上訴理
由者，應於上訴期間屆滿後20日內向本院補提理由書「切勿逕送
上級法院」。
                                  書記官  楊貽婷
中　　華　　民　　國　　111 　年　　12　　月　　21　　日
附錄本案論罪科刑所引法條：
中華民國刑法第321條
犯前條第一項、第二項之罪而有下列情形之一者，處6 月以上5
年以下有期徒刑，得併科50萬元以下罰金：
一、侵入住宅或有人居住之建築物、船艦或隱匿其內而犯之。
二、毀越門窗、牆垣或其他安全設備而犯之。
三、攜帶兇器而犯之。
四、結夥三人以上而犯之。
五、乘火災、水災或其他災害之際而犯之。
六、在車站、港埠、航空站或其他供水、陸、空公眾運輸之舟、
    車、航空機內而犯之。
前項之未遂犯罰之。

附表：
被告應給付被害人蘇美慎新臺幣（下同）壹萬元。給付方式為：自民國111年12月起，每月7日以前分期給付伍仟元，至全部清償為止，如有一期不履行視為全部到期。上開款項應匯入被害人蘇美慎指定之金融帳戶（華南銀行土城分行，帳號：000000000000號，戶名：蘇苗青）。